【裁判字號】    98,審訴,2489
【裁判日期】    980724
【裁判案由】    誣告
【裁判全文】
臺灣高雄地方法院刑事判決            98年度審訴字第2489號
公  訴  人  臺灣高雄地方法院檢察署檢察官
被      告  丙○○
                    （另案於臺灣高雄第二監獄執行中）
上列被告因誣告案件，經檢察官提起公訴（98年度偵字第14302
號），被告於準備程序中就被訴事實為有罪之陳述，經本院告知
簡式審判程序之旨，並聽取被告與公訴人之意見後，本院合議庭
裁定由受命法官獨任進行簡式審判程序，判決如下：
    主  文
丙○○犯誣告罪，累犯，處有期徒刑參月。
    事實及理由
一、本件犯罪事實、證據，除補充「丙○○前因竊盜案件，經臺
    灣屏東地方法院以96年度簡字第363 號判處有期徒刑3 月確
    定，經減刑為有期徒刑1 月又15日確定，於民國96年7 月20
    日執行完畢」、將「本署」更改為「臺灣高雄地方法院檢察
    署」，以及於犯罪事實欄一第12行補充「嗣於98年4 月15日
    ，在檢察官偵查其所誣告乙○○之槍砲彈藥刀械管制條例案
    件（98年度偵續字第49號）時，丙○○以證人身份作證，自
    白該槍砲並非乙○○所有，係因其與乙○○有過節而誣告乙
    ○○」，及被告於本院審理時之自白為證據外，其餘均引用
    起訴書所載（如附件）。
二、核被告所為，係犯刑法第169 條誣告罪。被告前因竊盜案件
    ，經臺灣屏東地方法院判處有期徒刑確定，於96年7 月20日
    執行完畢，此有臺灣高等法院被告前案紀錄表在卷可佐，其
    於徒刑執行完畢5 年之內故意再犯本件有期徒刑以上之罪，
    為累犯，應依法加重其刑。被告所誣告之乙○○槍砲彈藥刀
    械管制條例案件經高雄市政府警察局新興分局移送臺灣高雄
    地方法院檢察署，由檢察官以97年度偵字第12140 號為不起
    訴處分，經再議後發回續查（偵查案號：98年度偵續字第49
    號），該案經檢察官於98年5 月8 日為不起訴處分，於98年
    5 月25日確定在案，被告於該案偵查中，即於98年4 月15日
    自白其誣告犯行，爰依刑法第172 條減輕其刑。被告有上開
    加重及減輕事由，應依刑法第71條第1 項，先加後減之。
三、爰審酌被告因與乙○○曾有嫌隙，竟誣指乙○○犯槍砲彈藥
    刀械管制條例之罪，其行為不僅使乙○○有受刑事訴追之危
    險，更影響司法機關調查案件之正確性，及被告犯後自白犯
    罪，檢察官亦依據其自白對乙○○為不起訴處分，被告於審
    判中亦坦白承認，態度尚可等一切情狀，量處如主文所示之
    刑。
據上論斷，應依刑事訴訟法第273 條之1 第1 項、第284 條之1
、第299 條第1 項前段、第310 條之2 、第454 條第2 項，刑法
第169 條第1 項、第47條第1 項、第172 條，判決如主文。
本案經檢察官甲○○到庭執行職務。
中    華    民    國    98    年    7     月    24    日
                  刑事第十庭    法  官  蔡書瑜
以上正本證明與原本無異。
如不服本判決應於收受送達後10日內向本院提出上訴書狀，並應
敘述具體理由；如未敘述上訴理由者，應於上訴期間屆滿後20日
內向本院補提理由書（均須按他造當事人之人數附繕本）「切勿
逕送上級法院」。
中    華    民    國    98    年    7     月    24    日
                                書記官  楊明月
附錄：論罪法條
中華民國刑法第169條第1項
意圖他人受刑事或懲戒處分，向該管公務員誣告者，處7 年以下
有期徒刑。
附件：
臺灣高雄地方法院檢察署檢察官起訴書
                                     98年度偵字第14302號
    被      告  丙○○  男  26歲（民國○○年○○月○日生）
                        住高雄縣茂林鄉茂林巷35號
                        國民身分證統一編號：Ｚ000000000號
上列被告因誣告案件，已經偵查終結，認應該提起公訴，茲將犯
罪事實及證據並所犯法條，分敘如下：
            犯罪事實
一、丙○○明知乙○○並未於民國96年10月間某日，在臺灣高雄
    看守所會面時，要求其將埋藏於高雄市鼓山區美術館附近土
    壤內之仿BERETTA廠84型半自動改造手槍1枝（槍枝管制編號
    ：0000000000號）及非制式子彈10顆（均係直徑8m m非制式
    子彈）挖掘後另外尋覓地點藏放。而因其曾遭乙○○毆打懷
    恨在心，適值其於96年12月19日 3時許，攜帶前開槍彈途經
    高雄市新興區○○○路 120巷口遭警方查獲（其所涉非法持
    有具殺傷力槍彈罪嫌，業以96年度偵字第 36038號提起公訴
    ），即於同日14時35分許接受警方詢問時，意圖使乙○○受
    刑事訴追，誣指前開槍彈係乙○○在臺灣高雄看守所會面時
    要求其寄藏，致使乙○○遭警方移送本署偵辦（97年度偵字
    第12140號、98年度偵續字第49號）。
二、案經自動簽分偵辦。
            證據並所犯法條
一、證據：
（一）被告丙○○偵查中之供述：坦承不諱。
（二）證人乙○○警詢及偵查中之證述：證人乙○○不曾委託被
      告寄藏槍彈。
（三）扣押筆錄、扣押物品目錄表、內政部警政署刑事警察局槍
      彈鑑定書各1份：被告於96年12月19日3時許，途經新興區
      ○○○路 120巷口時，遭警方盤查起獲前開槍彈，扣案槍
      彈經鑑驗認具殺傷力。
      （備註：被告供述可以採信之理由，已經詳載於98年度偵
      續字第49號不起訴處分書，且被告稱證人乙○○請託其至
      美術館附近土壤挖掘扣案槍彈，惟美術館附近住宅區範圍
      廣大，若非有特地標的，否則除實際埋藏之人外，其他人
      如何能夠挖掘到埋藏於泥土裡之槍彈，是證人乙○○應未
      指示被告前往美術館附近挖掘扣案槍彈）
二、核被告所為，係犯刑法第169條第1項之誣告罪嫌。
三、依刑事訴訟法第251條第1項提起公訴。
    此  致
臺灣高雄地方法院
中    華    民    國    98    年    6     月    4     日
                        檢察官  丁○○


司法院資訊處製作；財團法人民間司法改革基金會備份。
